【裁判字號】    95,易,1312
【裁判日期】    950731
【裁判案由】    毒品危害防制條例
【裁判全文】
臺灣板橋地方法院刑事判決              95年度易字第1312號
公  訴  人  臺灣板橋地方法院檢察署檢察官
被      告  甲○○
                    （現於臺灣臺北監獄臺北分監執行中）
上列被告因違反毒品危害防制條例案件，經檢察官聲請簡易判決
處刑（95年度毒偵字第1405號、第2227號），暨同署檢察官聲請
移送併案審理（同署95年度毒偵字第4169號），本院認不宜以簡
易判決處刑（原案號：95年度簡字第2123號刑事卷），改依通常
程序審理，本院於準備程序中，被告就被訴事實與併案事實為有
罪之陳述，經告知被告簡式審判程序之旨，並聽取當事人之意見
後，經本院合議庭以裁定進行簡式審判程序，判決如下：
    主  文
甲○○連續施用第二級毒品，處有期徒陸月，如易科罰金，以參
佰元即新台幣玖佰元折算壹日；又持有第一級毒品，處有期徒刑
參月，如易科罰金，以參佰元即新台幣玖佰元折算壹日；扣案之
第一級毒品海洛因壹包（淨重零點壹肆公克）沒收銷燬；應執行
有期徒捌月，如易科罰金，以參佰元即新台幣玖佰元折算壹日；
扣案之第一級毒品海洛因壹包（淨重零點壹肆公克）沒收銷燬。
    事  實
一、甲○○曾於民國89年間犯有竊盜罪，經本院於89年6 月29日
    以板簡字第1086號判決判處有期徒刑3 月，緩刑3 年，於90
    年2 月19日確定（嗣因於緩刑期間內再犯有期徒刑之他罪，
    故上開緩刑經撤銷確定）；嗣於91年間另犯業務過失傷害罪
    ，經臺灣台北地方法院於91年8 月27日以91年店簡字第257
    號判處拘役59日，如易科罰金以3 佰元折算1 日，於91年9
    月30日判決確定。又其於91年間另犯竊盜罪，經台灣高等法
    院於92年4 月21日以92年度上易字第571 號判處有期徒刑1
    年確定；91年間犯有行使偽造私文書罪，經本院於92年11月
    20日以92年度訴字第557號判處有期徒刑4月，如易科罰金以3
    佰元折算1 日，於92年12月29日判決確定；其於92年間另犯
    加重竊盜罪，經台灣高等法院於92年12月26日判處有期徒刑
    6 月，如易科罰金以3 佰元折算1 日確定；其於92年間犯毒
    品罪，經本院於92年10月17日以92年度訴字第2085號判處有
    期徒刑7 月，於93年3月8日判決確定（上開行使偽造私文書
    罪、加重竊盜罪及毒品罪，經定執行刑為有期徒刑1 年3 月
    確定）；上開罪刑，於92年5 月30日入監接續執行，嗣於94
    年8 月16日假釋出監出付保護管束；詎其於假釋保護管束期
    間，於94年11月、12月間再犯竊盜罪，經本院於95年6 月2
    日以95年簡上字第159 號判處有期徒刑1 年4 月確（現正執
    行該有期徒刑1年4月及殘刑）。
二、又甲○○前因施用第二級毒品安非他命案件，經本院以89年
    度毒聲字第3028號裁定執行觀察、勒戒後，認無繼續施用毒
    品之傾向，於民國89年5 月25日釋放出所，並經臺灣板橋地
    方法院檢察署檢察官以89年度毒偵字第3698號為不起訴處分
    確定。又基於概括犯意，自90年底起至92年5 月9 日止在臺
    北縣中和市○○路118 號5 樓住處連續施用第一級毒品海洛
    因及第二級毒品安非他命，經本院以92年度毒聲字第2263號
    裁定執行觀察、勒戒後，認有繼續施用毒品傾向，再經本院
    以92年度毒聲字第2500號裁定執行強制戒治，於93年1 月9
    日因法律修正釋放出所，並經本院於92年10月17日以92年度
    訴字第2085號判處有期徒刑7 月確定（同上揭事實欄第一段
    所述）；詎甲○○仍未戒除毒癮，猶不知悔改，基於施用
    第二級毒品安非他命之概括犯意，先於民國94年12月14日上
    午11時許，在其臺北縣中和市○○街116 巷3 號4 樓租住處
    （聲請簡易判決處刑書誤載為華興街1161巷3 號4 樓）將第
    二級毒品安非他命放置於玻璃球再以打火機燒烤之方式（施
    用器具業已丟棄滅失），施用第二級毒品安非他命1 次；嗣
    於94年12月17日17時20分許，在臺北縣永和市○○路○ 段96
    巷7 號前，因涉犯竊盜罪為警查獲，因甲○○有毒品前科，
    自願接受警方採尿後，發現其尿液有安非他命陽性反應，而
    查獲上情。
三、甲○○仍承前開基於施用第二級安非他命之同一概括犯意，
    復連續以上開施用安非他命之方式，在上開租屋處連續施用
    第二級毒品安非他命至95年3 月1 日下午3 、4 時許止，平
    均每半個月至1 個月施用第二級毒品安非他命1 次；於95年
    3 月2 日上午9 時25分許，在臺北縣板橋市○○路80巷1 弄
    1 號前，經警盤查採尿後，發現其尿液有安非他命類陽性反
    應，而查獲本案。
四、甲○○另行起意，復為供其施用第一級毒品海洛因之用，而
    於95年2 月6 日上午11時許，在臺北縣中和市○○路9 號前
    ，向年籍不詳綽號「阿期」之成年男子購得海洛因1 包（淨
    重0. 14 公克）後即持有之，嗣於95年2 月6 日下午4 時25
    分許，在臺北縣中和市○○路與安和路口，為警查獲，並自
    甲○○皮夾內起出上開海洛因1 包（淨重0.14公克；未達行
    政院公告持有第一級毒品標準淨重5 公克以上，故不予加重
    其刑）。
五、案經臺北縣政府警察局永和分局、中和分局報請臺灣板橋地
    方法院檢察署檢察官聲請簡易判決處刑；並經臺北縣政府警
    察局板橋分局報請同署檢察官併案移送。
    理  由
一、上揭事實，業據被告甲○○於查中與本院調查及審理供承不
    諱（95年毒偵字第2227號偵查卷第37頁、本院卷第27頁、第
    28頁；第31頁至第36頁）；又被告於如上開事實欄第二段、
    第三段所述之時、地經警查獲採尿檢驗結果，該2 次尿液均
    有安非他命類陽性反應各等情，此有此有毒品案件犯嫌尿液
    代碼對照表各2 紙與台灣檢驗科技股份有限公司濫用藥物尿
    液檢驗報告各2 紙等在卷足憑（95年毒偵字第2227號偵查卷
    第7 頁、第8 頁；同署95年度毒偵字第4169號偵查卷第7 頁
    、第6 頁）；由此可見，被告確有於上開事實欄第二段、第
    三段所述之時地連續施用第二級毒品安非他命多次等犯行至
    明。
二、又被告於上開事實欄第四段所述之時地，經警查扣之白粉1
    包，經檢驗結果含有毒品海洛因成分，淨重0.14公克等情，
    亦有法務部調查局95年3 月22日調科壹字第060011419 號鑑
    定通知書1 紙在卷可資佐證（95年度毒偵字第1405號偵查卷
    第51頁）；可見被告持有上開第一級毒品海洛因犯行甚明。
三、綜上調查，可見被告連續施用第二級毒品安非他命與持有上
    開第一級毒品海洛因等犯行應堪認定。
四、按被告於行為後，有關刑法第56條連續犯與刑法第51條定執
    行刑之規定，業於94年2 月2 日經修正公布，並自95年7 月
    1 日起生效施行，經比較修正前後之規定，以修正前刑法第
    56條、第51條之規定，為有利於被告，應依新修正刑法第2
    條第1 項前段之規定，適用修正前刑法第56條、第51條之規
    定。又查修正前刑法第41條第1 項前段規定：「犯最重本刑
    為5 年以下有期徒刑之刑之罪，而受6 個月以下有期徒刑或
    拘役之宣告，因身體、教育、職業、家庭之關係或其他正當
    理由，執行顯有困難者，得以1 元以上3 元以下折算1 日，
    易科罰金」；第2 項規定：「併合處罰之數罪，均有前項情
    形，其應執行之刑逾6 月者，亦同。」；而刑法修正施行前
    之易科罰金折算標準，修正前罰金罰鍰提高標準條例第2條
    前段規定（95年5 月17日修正刪除，95年7 月1 日施行），
    就其原定數額提高為100 倍折算1 日，則刑法修正施行前易
    科罰金折算標準，應以銀元300 元（即新臺幣900元）折算
    1 日；而修正後刑法第41條第1 項前段規定：「犯最重本刑
    為5 年以下有期徒刑以下之罪，而受6 個月以下有期徒刑或
    拘役之宣告者，得以新臺幣1 千元、2 千元或3 千元折算1
    日，易科罰金」；第2 項規定：「前項規定於數罪併罰，其
    應執行之刑未逾6 月者，亦適用之。」。綜合比較新舊法易
    科罰金之折算標準，以修正前之規定，較有利於被告，自應
    依刑法第2 條第1 項前段之規定適用有利於行為人之修正前
    刑法第41條第1 項前段規定，諭知易科罰金之折算標準；合
    先敘明。
五、查海洛因與安非他命分別屬於毒品危害防制條例第2 條第2
    項第1 款、第2 款所列之第1 級毒品、第2級 毒品；核被告
    甲○○所為，係犯毒品危害防制條例第10條第2 項之施用第
    第二級毒品罪與同條例第11條第1 項持有第一級毒品罪。被
    告持有上開第二級毒品安非他命罪之低度行為，為施用第二
    級毒品安非他命罪之高度行為所吸收，不另論罪；另被告持
    有上開第一級毒品海洛因數量僅1 包，淨重0.14公克，尚未
    達行政院公告持有第一級毒品標準淨重5 公克以上，故不予
    加重其刑。被告先後多次施用第二級毒品安非他命犯行，時
    間緊接，犯罪構成要件相同，顯係基於概括之犯意反覆為之
    ，應依連續犯之規定論以一罪並加重其刑。又公訴人雖僅就
    被告於如事實欄第2 段所述被告於94年12月14日施用第二級
    毒品安非他命罪犯行起訴，其餘如上揭如事實欄第3 段所述
    連續施用第二級毒品安非他命罪犯行部分（即同署95年度毒
    偵字第4169號移送併案部分），雖未據起訴，然查前開漏未
    起訴施用第二級毒品安非他命犯行部分，因與前開事實欄第
    2 段已起訴施用第二級毒品安非他命犯行部分經判決有罪部
    分，有連續犯裁判上一罪之關係，為起訴效力所及，基於審
    判不可分之關係，本院自得併予審判，併予敘明。被告所犯
    上開二罪，犯意各別，犯罪構成要件不同，應依數罪併合處
    罰。爰審酌被告有如事實欄第一段所述多次犯罪科刑與執行
    前科（尚未執行完畢），復有如事實欄第二段因施用毒品案
    件，經本院裁定送觀察、勒戒後，認無繼續施用毒品之傾向
    ，嗣由臺灣板橋地方法院檢察署檢察官於以89年度毒偵字第
    36 98 號為不起訴處分確定；又基於概括犯意，自90年底起
    至92年5 月9 日止在臺北縣中和市○○路118 號5 樓住處連
    續施用第一級毒品海洛因及第二級毒品安非他命，經本院以
    92年度毒聲字第2263號裁定執行觀察、勒戒後，認有繼續施
    用毒品傾向，再經本院以92年度毒聲字第2500號裁定執行強
    制戒治，於93年1 月9 日因法律修正釋放出所，此有上開被
    告全國前案紀錄表在卷足憑；被告施用上開第二級毒品安非
    他命犯行之時間達2 個半月，平均每半個月至1 個月施用第
    二級毒品安非他命1 次；被告係將第二級毒品安非他命放置
    於玻璃球，再以火燒烤之方式施用前揭毒品；被告持有第一
    級毒品海洛因僅1 包，淨重淨重0.14公克；另被告施用毒品
    易附帶引起社會治安犯罪問題，本應從重量刑，惟姑念被告
    於犯後已於本院坦承犯行，態度良好，已有悔意等一切情狀
    ，各量處如主文所示之刑，並均諭知易科罰金之折算標準，
    並依修正前刑法第51條第5 款規定定其應執行刑，與諭知易
    科罰金之折算標準，以示懲儆。
六、沒收銷燬物品：經查上揭如事實欄第四段所述，經警自被告
    甲○○皮夾內起出上開海洛因1 包（淨重0.14公克），自應
    依毒品危害防制條第18條第1 項前段規定，宣告沒收銷燬。
據上論斷，應依刑事訴訟法第452 條、第299 條第1 項前段、第
273 條之1 第1 項、毒品危害防制條第10條第1 項、第11條第1
項、第18條第1 項前段；刑法第2 條第1 項前段、第11條前段、
修正前第56條、修正前第41條第1 項前段、修正前第51條第5 款
，修正前罰金罰鍰提高標準條例第2 條，判決如主文。
本案經檢察官林俊儀到庭執行職務。
中    華    民    國    95    年    7     月    31    日
                      刑事第五庭    法  官  陳坤地
上列正本證明與原本無異。
如不服本判決，應於判決送達後10日內向本院提出上訴狀。
                                    書記官  李淑秋
中    華    民    國    95    年    8     月    2     日
附錄本案論罪科刑法條全文
毒品危害防制條例第10條：
施用第1級毒品者，處6月以上5年以下有期徒刑。
施用第2級毒品者，處3年以下有期徒刑。
毒品危害防制條例第11條：
持有第1 級毒品者，處3 年以下有期徒刑、拘役或新臺幣5 萬元
以下罰金。
持有第2 級毒品者，處2 年以下有期徒刑、拘役或新臺幣3 萬元
以下罰金。
持有專供製造或施用第1 、2 級毒品之器具者，處1 年以下有期
徒刑、拘役或新臺幣1 萬元以下罰金。
持有毒品達一定數量者，加重其刑至二分之一，其標準由行政院
定之。


司法院資訊處製作；財團法人民間司法改革基金會備份。
